臺灣士林地方法院刑事判決
                                    110年度審易字第501號
公  訴  人  臺灣士林地方檢察署檢察官
被      告  劉榮松

                    住臺北市○○區○○○路0段000巷00弄00號0樓
                    居臺北市○○區○○○路0段000巷00弄00號0樓B室
上列被告因竊盜等案件，經檢察官提起公訴（110 年度偵字第17
99號、第2489號、第2490號、第2530號），被告於準備程序就被
訴事實為有罪陳述，經本院裁定改行簡式審判程序審理，並判決
如下：
    主  文
劉榮松犯如附表二「宣告罪刑」欄所示之罪，各處如附表二「宣
告罪刑」欄所示之刑。
    事  實
一、劉榮松意圖為自己不法所有，基於侵占離本人持有物之犯意
    ，於附表一編號1所示時間、地點，將附表一編號1所示物品
    侵占入己（侵占方式、查獲經過詳見附表一編號1）。
二、劉榮松意圖為自己不法所有，基於竊盜之犯意，於附表一編
    號2、3所示時間、地點，竊得附表一編號2、3所示物品（竊
    取方式、查獲經過詳見附表一編號2、3）。又意圖為自己不
    法所有，於附表一編號4所示時間、地點，以附表一編號4所
    示方式著手行竊而未遂（查獲經過詳見附表一編號4）。
三、案經張筠琇、許堯丞、蔡雨杉委由洪美春訴由臺北市政府警
    察局內湖分局及臺北市政府警察局北投分局報告臺灣士林地
    方檢察署檢察官偵查起訴。
    理  由
一、本案被告劉榮松所犯者為死刑、無期徒刑、最輕本刑為3年
    以上有期徒刑以外之罪，且非高等法院管轄之第一審案件，
    而被告於本院準備程序時就被訴事實為有罪之陳述，經告知
    簡式審判程序之旨並聽取被告及檢察官之意見後，本院裁定
    改行簡式審判程序。又依刑事訴訟法第273條之2、同法第15
    9條第2項之規定，簡式審判程序不適用傳聞法則有關限制證
    據能力之相關規定，合先敘明。
二、被告劉榮松除於警詢、偵訊時供述本案侵占離本人持有物及
    行竊經過外（見附表一各編號「證據」欄⒈部分），並於本
    院準備程序及審理時坦承全部犯罪事實（見本院卷第156頁
    、第160頁至第161頁），且與附表一各編號「證據」欄所示
    其他事證互核一致，則被告前開任意性自白，應與事實相符
    ，堪予採信。起訴書附表編號1「犯罪手法及侵占、竊得之
    物品」欄雖記載被告拾獲告訴人張筠琇之包包2個、白色袋
    子1個、黑色包包1個，惟告訴人張筠琇實係遺失附表一編號
    1⑨所示女用品牌包3個（米白色手提袋1個、雙色拉鍊長夾1
    個、黑色後背包1個），且上開物品業經發還告訴人張筠琇
    ，有贓物認領保管單、臺北市警察局內湖分局扣押物品目錄
    表、拾得物收據及領據等在卷可稽（見偵字第1799號卷第29
    頁至第30頁、第33頁至第36頁、第53頁至第59頁），是起訴
    書附表編號1此部分記載，自應予更正。綜上，本案事證明
    確，被告上開犯行洵堪認定，均應依法論科。
三、論罪科刑：
  ㈠按旅客對於住宿之旅館房間，各有監督權，且既係供旅客起
    居之場所，仍不失為住宅，被告劉榮松於附表一編號3所為
    ，係以不詳方式侵入被害人陳忠和所寄宿之月光莊旅社201
    室，已侵害被害人陳忠和於201室內之房間住宿安全及財產
    監督權，而屬侵入住宅竊盜。次按刑法第321條第1項第3款
    之攜帶兇器竊盜罪，係以行為人攜帶兇器竊盜為其加重條件
    ，此所謂兇器，其種類並無限制，凡客觀上足對人之生命、
    身體、安全構成威脅，具有危險性之兇器均屬之，且祗須行
    竊時攜帶此種具有危險性之兇器為已足，並不以携帶之初有
    行兇之意圖為必要（最高法院79年台上字第5253號刑事判例
    要旨參照）。被告於附表一編號4著手行竊時所攜帶之牛排
    刀1把，前端呈鋸齒狀，且係質地堅硬之鋼材器具，有扣案
    牛排刀照片1張附卷可佐（見偵字第2530號卷第19頁），如
    持以揮舞，客觀上當足以對人之生命、身體或安全構成威脅
    ，依一般經驗，自係兇器無訛，則被告上開所為自該當於攜
    帶兇器行竊無誤。
　㈡核被告於附表一編號1所為，係犯刑法第337條之侵占離本人
    持有物罪；於附表一編號2所為，係犯刑法第320條第1項之
    竊盜罪；於附表一編號3所為，係犯刑法第321條第1項第1款
    之侵入住宅竊盜罪；於附表一編號4所為，則係犯刑法第321
    條第2項、第1項第3款之攜帶兇器竊盜未遂罪。
  ㈢被告於附表一編號1至4所為數犯行，犯意各別，行為互殊，
    應予分論併罰。
  ㈣被告因竊盜等案件，經本院⑴以106年度審易字第1948號判決
    判處有期徒刑6月、3月、3月、2月，應執行有期徒刑1年確
    定；⑵以107年度易字第316號判決判處有期徒刑2月確定。上
    開2案，嗣經本院以108年度聲字第14號裁定應執行有期徒刑
    1年1月確定，並於民國108年2月14日縮刑期滿執行完畢，有
    臺灣高等法院被告前案紀錄表在卷可憑，是其受有期徒刑之
    執行完畢後，5年內故意再犯本案附表一編號2至4所示有期
    徒刑以上之各罪，皆為累犯。本院參酌司法院釋字第775號
    解釋意旨，考量被告因侵害財產法益之竊盜犯罪，經入監執
    行相當期間，卻未能於出監後自我控管，故意再犯本案數次
    竊盜犯行，侵害他人財產法益，顯見前開有期徒刑之執行對
    其未生警惕作用，堪認被告對刑罰之反應力薄弱，而有依累
    犯規定加重其刑之必要，爰就被告於附表一編號2至4所為犯
    行，均依刑法第47條第1項之規定，加重其法定最高及最低
    度刑。
　㈤被告於附表一編號4所為，已著手於加重竊盜行為之實行，惟
    未竊得財物，為未遂犯，爰依刑法第25條第2項之規定，按
    既遂犯之刑度減輕其刑，並依法先加後減之。
　㈥爰審酌被告不思依循正當途徑獲取所需，明知告訴人張筠琇
    所有如附表一編號1所示物品均已離本人持有，仍將之侵占
    入己，復再犯本案多次竊盜犯行，顯然欠缺尊重他人財產權
    之觀念，嚴重危害社會治安，本應予嚴懲。惟念被告犯後坦
    承犯行，且所得財物均已發還告訴人張筠琇、許堯丞及被害
    人陳忠和，有各該贓物認領保管單、拾得物收據、領據、扣
    押物品照片等在卷可憑（見偵字第1799號卷第33頁至第36頁
    、第53頁至第59頁、偵字第2489號卷第37頁、第43頁至第44
    頁、偵字第2490號卷第75頁），而附表一編號4所為加重竊
    盜犯行僅屬未遂，並考量被告曾罹重鬱症之身心狀況，兼衡
    其素行、犯罪動機、手段、行為次數、犯罪所得、所生危害
    ，暨被告自陳高職補校畢業之智識程度、未婚、原從事保全
    業，月薪約新臺幣10,000元之家庭生活經濟狀況等一切情狀
    ，分別量處如附表二編號1至4所示之刑，並就附表二編號1
    諭知易服勞役之折算標準、就附表二編號2、4諭知易科罰金
    之折算標準。
四、沒收：
　㈠按供犯罪所用、犯罪預備之物或犯罪所生之物，屬於犯罪行
    為人者，得沒收之，刑法第38條第2項前段定有明文。扣案
    之牛排刀1把，雖係被告所有、於附表一編號4著手行竊時攜
    帶於身上之物品，惟依卷內現存事證，尚難認係被告供犯罪
    所用、犯罪預備之物或犯罪所生之物，自毋庸宣告沒收。
　㈡次按犯罪所得，屬於犯罪行為人者，沒收之；於全部或一部
    不能沒收或不宜執行沒收時，追徵其價額；犯罪所得已實際
    合法發還被害人者，不予宣告沒收或追徵，刑法第38條之1
    第1項前段、第3項、第5項分別定有明文。被告於本案之犯
    罪所得均已實際發還告訴人張筠琇、許堯丞及被害人陳忠和
    ，業如前述，依刑法第38條之1第5項之規定，亦毋庸宣告沒
    收，附此敘明。
據上論斷，應依刑事訴訟法第273條之1第1項、第299條第1項前
段，刑法第320條第1項、第321條第1項第1款、第3款、第2項、
第337條、第47條第1項、第25條第2項、第41條第1項前段、第42
條第3項前段，刑法施行法第1條之1第1項，判決如主文。
本案經檢察官陳彥章提起公訴，檢察官張尹敏到庭執行職務。
中　　華　　民　　國　　110 　年　　10　　月　　19　　日
                  刑事第九庭法  官  蘇怡文
上正本證明與原本無異。　　　　　　　　　
因疫情而遲誤不變期間，得向法院聲請回復原狀。
如不服本判決應於收受送達後20日內向本院提出上訴書狀，並應
敘述具體理由。其未敘述上訴理由者，應於上訴期間屆滿後20日
內向本院補提理由書（均須按他造當事人之人數附繕本）「切勿
逕送上級法院」。
                           書記官  林孟君  
中　　華　　民　　國　　110 　年　　10　　月　　19　　日
附錄本案論罪科刑法條全文：
中華民國刑法第320條
意圖為自己或第三人不法之所有，而竊取他人之動產者，為竊盜
罪，處五年以下有期徒刑、拘役或五十萬元以下罰金。
意圖為自己或第三人不法之利益，而竊佔他人之不動產者，依前
項之規定處斷。
前二項之未遂犯罰之。

中華民國刑法第321條
犯前條第一項、第二項之罪而有下列情形之一者，處六月以上五
年以下有期徒刑，得併科五十萬元以下罰金：
一、侵入住宅或有人居住之建築物、船艦或隱匿其內而犯之。
二、毀越門窗、牆垣或其他安全設備而犯之。
三、攜帶兇器而犯之。
四、結夥三人以上而犯之。
五、乘火災、水災或其他災害之際而犯之。
六、在車站、港埠、航空站或其他供水、陸、空公眾運輸之舟、
    車、航空機內而犯之。
前項之未遂犯罰之。

中華民國刑法第337條
意圖為自己或第三人不法之所有，而侵占遺失物、漂流物或其他
離本人所持有之物者，處一萬五千元以下罰金。

附表一：
編號  時間、地點 被害人／告訴人      犯罪方式  犯罪所得物品    （新臺幣）     查獲經過   證        據   1 110年1月2日2 時至3時許，在臺北市內湖區新明路附近 告訴人張筠琇 劉榮松見張筠琇所有之右列物品，因故脫離其本人持有，竟徒手拿取而予以侵占入己 ①金融卡5 張（台灣銀行3 張、中華郵政2張） ②信用卡13張（玉山銀行2 張、台北富邦3張、國泰世華1張、中國信託7張） ③永豐銀行提款卡1張 ④7-11商品卡12張（面額100元7張、面額1,000元5張） ⑤現金共2 萬1,118 元（仟元鈔16張、百元鈔19張、伍佰元鈔6張、貳佰元鈔1張、硬幣18元，起訴書誤載為2萬,118元，應予更正） ⑥人民幣1元 ⑦個人證件8 張（健保卡4 張、駕照3 張、身分證1張） ⑧智慧型手機2隻（小米品牌、SONY品牌各1隻） ⑨女用品牌包3個（米白色手提袋1 個、雙色拉鍊長夾1個、黑色後背包1 個） ⑴劉榮松於110 年1月2日4時15分許，將左列物品編號⑨之米白色手提袋1 個交至臺北市政府警察局內湖分局潭美派出所後逕行離去。 ⑵張筠琇於同日5時許，經警通知前往領回該米白色手提袋時，向警告知左列物品已脫離本人持有，為警調閱監視器錄影畫面，發覺劉榮松曾於110年1月2日3時至4 時許，持左列物品編號⑨之黑色後背包、雙色拉鍊長夾1 個、米白色手提袋1個及編號④之7-11商品卡，在位於臺北市○○區○○路000號之統一超商成美門市消費使用。 ⑶劉榮松於110年1月2日6時45分許，將左列物品編號⑧之智慧型行動電話2支交至臺北市政府警察局內湖分局潭美派出所，為警當場要求而交出7-11商品卡、現金等物品，並在其位於臺北市○○區○○○路0段000 巷00弄00號5 樓住處內扣得其他未交出物品。 ⒈被告於警詢、偵詢時之供述（見偵字第1799號卷第11頁至第18頁、第93頁至第95頁） ⒉證人即告訴人張筠琇於警詢時之證述（見偵字第1799號卷第19頁至第22頁） ⒊臺北市政府警察局內湖分局110年1月2日自願受搜索同意書、贓物認領保管單、110年1月2日遺失（拾得）物領據各1份、監視錄影畫面翻拍照片8張、扣押物品照片1張、被告照片3張（見偵字第1799號卷第27頁至第30頁、第33頁至第44頁、第57頁至第59頁）   2 110年1月8日1時27分許，在址設臺北市○○區○○路000號之臺灣中油協記加油站 告訴人許堯丞 劉榮松向加油站員工兼夜班現場負責人許堯丞購買去漬油3罐，趁許堯丞交貨後未及注意之際，徒手竊得加油站加油島上許堯丞管領、擺放於零錢盒內之右列物品 ①1元硬幣50枚 ②5元硬幣60枚 ③50元硬幣8枚 ④10元硬幣30枚 許堯丞因發覺遭竊向劉榮松質問後，先取回左列物品編號①、②之現金，嗣許堯丞查得現金仍有短缺，而在臺北市○○區○○路000號統一超商成美門市將劉榮松攔下，再取回左列物品編號③之現金，並為超商店員協助報警處理，經警到場於劉榮松背包內扣得左列物品編號④之現金，並調閱監視器錄影畫面，始悉上情。 ⒈被告於警詢、偵訊時之供述（見偵字第2489號卷第17至第22頁、第81頁至第83頁） ⒉證人即告訴人許堯丞於警詢時之證述（見偵字第2489號卷第23頁至第25頁） ⒊臺北市政府警察局內湖分局搜索扣押筆錄、扣押物品目錄表、贓物認領保管單各1份、監視器錄影畫面翻拍照片5張、現場查獲照片4張（見偵字第2489號卷第29頁至第33頁、第37頁至第45頁）   3 110年1月9日4時45分許，在址設臺北市○○區○○路000○0號之月光莊旅社201室 被害人陳忠和 劉榮松投宿月光莊旅社301室，並於旅社內樓層上下徘迴，而以不詳方式侵入陳忠和寄宿之201室內，趁陳忠和休息之際，徒手竊得陳忠和所有右列物品 ①後背包1個 ②手提袋1個 ③短褲1件 ④內褲4件 ⑤束帶2件 ⑥鞋子1雙 ⑦襪子11雙 ⑧智慧型手機1支 ⑨充電器1組 ⑩書籍1本 陳忠和休息時聽聞聲響發現遭人闖入竊盜，告知旅社服務人員李秋鈴，因李秋鈴查覺301室房客劉榮松行為有異而報警處理，經警到場前往劉榮松所在301室內，並扣得左列物品。 ⒈被告於警詢、偵訊時之供述（見偵字第2490號卷第13頁至第18頁、第21頁至第26頁、第109頁至第111頁） ⒉證人即被害人陳忠和、證人李秋鈴於警詢時之證述（見偵字第2490號卷第39頁至第44頁、第51頁至第53頁） ⒊臺北市政府警察局北投分局搜索扣押筆錄、扣押物品目錄表、贓物認領保管單各1份、監視錄影畫面翻拍照片4張、現場照片4張（見偵字第2490號卷第59頁至第63頁、第75頁、第81頁至第87頁）   4 110年1月10日19時50分許，在蔡雨杉經營、址設臺北市○○區○○路000號之萊爾富超商新明店 告訴人蔡雨杉（委任代理人洪美春提告） 劉榮松攜帶其所有、客觀上足供兇器使用之牛排刀1把，趁超商店員洪美春整理休息區未及注意之際，於店內櫃檯操作收銀機而著手搜索財物，因洪美春發覺上前質問，劉榮松停手離去致未得逞 無 劉榮松自櫃檯轉身欲逃逸離去時，為店內客人李俊忠阻止，並由店內其他客人協助壓制在地，店員洪美春即報警處理，經警到場，並自劉榮松身上扣得牛排刀1把。 ⒈被告於警詢、偵訊時之供述（見偵字第2530號卷第13頁至第17頁、） ⒉證人即告訴代理人洪美春、證人李俊忠於警詢時之證述（見偵字第2530號卷第21頁至第22頁、第29頁至第30頁） ⒊臺北市政府警察局內湖分局搜索扣押筆錄、扣押物品目錄表、監視器錄影畫面翻拍照片照片9張、扣案牛排刀照片1張（見偵字第2530號卷第19頁、第37頁至第41頁、第51頁至第59頁）　 

附表二：
編號 犯罪事實 宣告罪刑  1 即附表一編號1  劉榮松犯侵占離本人持有物罪，處罰金新臺幣伍仟元，如易服勞役，以新臺幣壹仟元折算壹日。  2 即附表一編號2  劉榮松犯竊盜罪，累犯，處拘役參拾日，如易科罰金，以新臺幣壹仟元折算壹日。  3 即附表一編號3  劉榮松犯侵入住宅竊盜罪，累犯，處有期徒刑柒月。  4 即附表一編號4  劉榮松犯攜帶兇器竊盜未遂罪，累犯，處有期徒刑肆月，如易科罰金，以新臺幣壹仟元折算壹日。